# 划拨固定资产

提问人：jiuzhou010 时间：2021-01-27 11:33:08
陈老师，想问下母公司的存货无偿划拨给子公司，子公司确认了固定资产，应该怎么合并抵消呢？

回答人：chenyiwei
该事项在合并报表层面相当于企业领用自产产品作为固定资产。应达到的处理效果是：在合并报表层面按照该项库存商品的原账面价值转为固定资产，并自转固次月起计提折旧。